臺灣臺南地方法院刑事判決
110年度訴字第646號
公  訴  人  臺灣臺南地方檢察署檢察官
被      告  文小淋




指定辯護人  本院公設辯護人林宜靜    
上列被告因違反毒品危害防制條例案件，經檢察官提起公訴（11
0年度偵字第9944號），本院判決如下：
    主      文
文小淋販賣第二級毒品，累犯，處有期徒刑伍年貳月。
未扣案之銀灰色HTC牌行動電話壹支（含門號○○○○○○○○○○號SIM卡
壹張）及販賣第二級毒品所得現金新臺幣壹仟元，均沒收，如全
部或一部不能沒收或不宜執行沒收時，追徵其價額。
    事      實
一、文小淋明知甲基安非他命係毒品危害防制條例第2條第2項第
    2款列管之第二級毒品，而該等毒品未經許可並不得販賣，
    竟基於意圖營利販賣第二級毒品甲基安非他命之犯意，以其
    持有之銀灰色HTC牌行動電話（含門號0000000000號SIM卡1
    張）中通訊軟體LINE暱稱「童話裡的感覺貓」為聯繫工具，
    於民國109年11月3日凌晨0時22分許，與李進福聯絡後，雙
    方於同日上午7時33分許，在臺南市○○區○○路0巷0弄00號3樓
    B室文小淋住處，以新臺幣（下同）8,000元之價格，販賣兩
    錢之第二級毒品甲基安非他命1包（毒品經臺灣橋頭地方檢
    察署另案以橋頭地檢109年度偵字第12429號扣押）予李進福
    。然因李進福未攜帶足夠現金給付，遂於同日上午11時36分
    許，先匯款1,000元至文小淋郵局帳號00000000000000號帳
    戶內，以給付部分毒品款項。嗣於同日下午4時許，因李進
    福另涉毒品案件，員警至李進福位於高雄市○○區○○○路000巷
    0號住處盤查，因而循線查悉上情。
二、案經臺南市政府警察局第六分局移送臺灣臺南地方檢察署檢
    察官偵查起訴。
    理      由
壹、證據能力部分：
    按被告以外之人於審判外之言詞或書面陳述，除法律有規定
    者外，不得作為證據，刑事訴訟法第159條第1項定有明文；
    另按被告以外之人於審判外之陳述，雖不符前4條（即刑事
    訴訟法第159條之1至第159條之4）之規定，而經當事人於審
    判程序同意作為證據，法院審酌該言詞陳述或書面陳述作成
    時之情況，認為適當者，亦得為證據，刑事訴訟法第159條
    之5第1項定有明文。經查，本案據以認定被告文小淋犯罪事
    實存否之被告以外之人於審判外之言詞及書面陳述，雖屬傳
    聞證據，但因檢察官、被告及辯護人於本院審理時均同意作
    為證據使用（本院卷第73至74、217至219、315頁），本院
    審酌上開證據均係依法取得，並無任何違背法律規定之情事
    ，認為適當，依上揭規定，認均有證據能力。
貳、實體部分：
一、上開犯罪事實，業據被告於警詢、偵查及本院審理時均坦承
    不諱（警二卷第1至5頁、偵一卷第123至127頁、本院卷第73
    、217、314頁），核與證人即購毒者李進福於警詢及偵查時
    之證述情節大致相符（警一卷第161至163、165至173頁、偵
    一卷第109至112頁），並有①被告與李進福之LINE通訊紀錄
    截圖（警一卷第237至243頁、警二卷第31頁）、②李進福之
    叫車紀錄（警二卷第32頁）、③李進福所持用行動電話00000
    00000、0000000000號行動電話雙向通聯與基地台位置（偵
    一卷第25至46頁）、④被告住所照片及李進福手繪被告住處
    平面圖（警二卷第33至42頁）、⑤臺灣橋頭地方法院109年度
    聲搜字第636號搜索票（警一卷第201頁）、⑥臺南市政府警
    察局第六分局鹽埕派出所搜索扣押筆錄、扣押物品收據、扣
    押物品目錄表、現場搜索照片、扣案毒品照片（警一卷第20
    3至221頁）、⑦李進福手機勘查採證同意書（警一卷第223頁
    ）、⑧高雄市立凱旋醫院110年1月5日濫用藥物成品檢驗鑑定
    書（偵二卷第31頁）、⑨被告之永康大橋郵局帳號000000000
    00000號帳戶之查詢客戶基本資料（警二卷第53頁）、⑩被告
    郵局帳號00000000000000號帳戶之109年10月30日至109年11
    月3日交易明細（警二卷第55至56頁）等資料在卷可稽。從
    而，綜上各項證據資料互參剖析，足認被告上揭任意性自白
    販賣第二級毒品甲基安非他命，均核與事實相符，堪信為真
    實。再者，販賣第二級毒品甲基安非他命係違法行為，非可
    公然為之，且其法定刑責甚高，苟販賣者無利可圖，絕無甘
    冒被供出來源或被檢警查緝法辦之風險，而以平價或低價甚
    或無利益販賣毒品之理，且證人李進福於警詢及偵查時均已
    明確證述其係以8,000元（僅先給付1,000元）之代價向被告
    購買甲基安非他命等語，已如前述，足認被告販賣第二級毒
    品甲基安非他命之犯行，確有營利之意圖甚明。綜上所述，
    本件事證明確，被告上開販賣第二級毒品甲基安非他命之犯
    行堪以認定，應依法論科。
二、論罪科刑：
（一）查甲基安非他命依其成癮性、濫用性及對社會危害性之程
      度，已列為毒品危害防制條例第2條第2項第2款所規定之
      第二級毒品。是核被告所為，係犯毒品危害防制條例第4
      條第2項之販賣第二級毒品罪，被告非法持有第二級毒品
      ，進而販賣，其持有之低度行為應為販賣之高度行為所吸
      收，不另論罪。
（二）按數罪併罰之案件，雖應依刑法第50條、第51條規定就數
      罪所宣告之刑定其應執行之刑，然此僅屬就數罪之刑，如
      何定其應執行者之問題，本於數宣告刑，應有數刑罰權，
      此項執行方法之規定，並不能推翻被告所犯係數罪之本質
      ，若其中一罪之刑已執行完畢，自不因嗣後定其執行刑而
      影響先前一罪已執行完畢之事實，謂無累犯規定之適用（
      最高法院104年度第6次刑事庭會議決議參照）。經查，本
      件被告前於107年間因轉讓禁藥罪案件，經本院以107年度
      訴字第1239號判決應執行有期徒刑8月確定，刑期自108年
      9月12日起算至109年4月25日（下稱甲案）；於107年間再
      因轉讓禁藥罪案件，經本院以107年度訴字第1288號判決
      判處有期徒刑6月確定，刑期自109年4月26日起算至109年
      10月25日（下稱乙案）；再於107年間因轉讓禁藥罪案件
      ，經本院以107年度訴字第1508號判決判處有期徒刑2月確
      定（下稱丙案）。上開三案嗣經本院以109年度聲字第119
      6號裁定應執行有期徒刑1年2月確定，刑期自108年9月12
      日起算至109年12月21日等情，有臺灣高等法院被告前案
      紀錄表1份在卷可稽。是被告所犯甲、乙兩案之刑期，業
      已分別於109年4月25日、109年10月25日執行完畢，縱嗣
      後與丙案定應執行之刑，惟甲、乙兩案徒刑之刑期客觀上
      已執行完畢，其嗣後定應執行之刑均不影響甲、乙兩案刑
      期已執行完畢之狀態。依前開最高法院刑事庭會議決議意
      旨，被告甲、乙兩案執行完畢後，5年以內故意再犯本件
      有期徒刑以上之罪，為累犯，應依刑法第47條第1項規定
      ，加重其刑。至司法院釋字第775號解釋，依解釋文及理
      由之意旨，係指構成累犯者，不分情節，一律加重最低本
      刑，於不符合刑法第59條所定要件之情形下，致生行為人
      所受之刑罰超過其所應負擔罪責之個案，不符罪刑相當原
      則、比例原則。於此範圍內，在修正前，為避免發生上述
      罪刑不相當之情形，法院就該個案應裁量是否加重最低本
      刑；依此，該解釋係指個案應量處最低法定刑、又無法適
      用刑法第59條在內減輕規定之情形，法院應依此解釋意旨
      裁量不予加重最低本刑（最高法院108年度台上字第338號
      判決意旨參照）。查本件依被告構成累犯及犯罪之情節，
      要無上開情事，且前案所犯罪質（轉讓禁藥）與本案俱屬
      相同，自仍有累犯加重其刑規定之適用。惟販賣第二級毒
      品罪之法定刑中關於無期徒刑部分，依法不得加重，爰僅
      就有期徒刑及併科罰金部分加重其刑，併此敘明。
（三）次按犯毒品危害防制條例犯第4條至第8條之罪於偵查及歷
      次審判中均自白者，減輕其刑，毒品危害防制條例第17條
      第2項定有明文。所謂偵查及審判中均自白，祇須被告於
      偵查、審判中均曾經自白，即得認有該條項之適用，不以
      始終承認犯罪為必要。所稱偵查中之自白，係指被告於案
      件偵查終結前，已為自白，包含向有調查犯罪職權之司法
      警察（官）自白，以及偵查中檢察官向法院聲請羈押（含
      延長羈押），於法官訊問時所為之自白。又所謂「自白」
      ，乃指被告於刑事追訴機關發覺其犯行後，承認自己全部
      或主要犯罪事實之謂，其承認犯罪事實之方式，並不以出
      於主動為必要，即或經由偵、審機關之推究訊問而被動承
      認，亦屬自白，且不論以言詞或書面為之，均屬之。查本
      件被告就本案販賣第二級毒品犯行，於警詢、偵查及本院
      審判中均坦認不諱，此有前揭被告之警詢、偵訊及本院審
      理筆錄（警二卷第1至5頁、偵一卷第123至127頁、本院卷
      第73、217、314頁）在卷可參，爰依毒品危害防制條例第
      17條第2項規定，減輕其刑。而被告所犯上開販賣第二級
      毒品犯行，同時有刑之加重及減輕事由，除法定刑為無期
      徒刑外，依法先加後減之。
（四）另被告固供稱其毒品係向LINE暱稱「林書豪」或自稱「沈
      柏村」之成年男子所購買（本院卷第74至75頁），然經本
      院分別依職權函詢臺南市政府警察局第六分局、新營分局
      及臺灣臺南地方檢察署，均回函略稱：未因被告之供述而
      查獲毒品上手「林書豪」或「沈柏村」等情，有臺南市政
      府警察局第六分局110年7月26日南市警偵六字第11003774
      17號函暨檢附員警職務報告（本院卷第57至59頁）、臺南
      市政府警察局新營分局110年8月12日南市警營偵字第1100
      421095號函（本院卷第103頁）、臺灣臺南地方檢察署110
      年8月9日南檢文修110偵9944字第1109046938號函、110年
      9月3日南檢文修110偵9944字第1109053247號函（本院卷
      第101、105頁）等資料在卷可參；嗣後員警雖因持續追查
      下表示查獲「沈柏村」販賣毒品一事，而有卷附110年9月
      22日員警職務報告、臺南市政府警察局第六分局110年10
      月2日南市警偵字第1100502712號函暨檢附110年10月1日
      員警職務報告、臺南市政府警察局110年11月3日南市警刑
      毒緝偵字第1100596891號函暨檢附被告扣案行動電話中對
      話紀錄各1份可查（本院卷第131至133、169、171至198、
      202至207頁），然觀諸相關湖美汽車旅館住宿旅客名單及
      監視器截圖畫面、「沈柏村」各次販賣毒品之附表及「沈
      柏村」之警詢及偵查筆錄（本院卷第199至201、247至250
      、253至257、259頁），「沈柏村」固坦承曾分別於110年
      2月25日下午3時許及晚上7時許，分別販賣毒品予被告，
      然上開「沈柏村」所坦承販賣毒品予被告之時間與本案被
      告販賣予李進福之時間（109年11月3日）顯然差距相當時
      日，以一般人販賣或施用毒品之即時性與急迫性，難認「
      沈柏村」販賣予被告之毒品即為本案被告販賣毒品之來源
      ；另被告雖表示曾匯款至「沈柏村」台新國際商業銀行（
      下稱台新銀行）帳戶云云，惟經本院再依職權函詢台新銀
      行後，該銀行均回函稱：該等被告提供之帳戶並非有效帳
      號等語，分別有台新銀行110年12月13日台新作文字第110
      33643號函、111年2月9日台新作文字第11035428號函（本
      院卷第291、295頁）於卷可參，綜合上情，難認被告確有
      供出其毒品上手，是本件被告自無毒品危害防制條例第17
      條第1項供出毒品來源減刑之適用，併予指明。
（五）再按刑法第59條之酌量減輕其刑，必於犯罪之情狀，在客
      觀上足以引起一般同情，認為即予宣告法定最低度刑期，
      猶嫌過重者，始有其適用；如別有法定減輕之事由者，應
      優先適用法定減輕事由減輕其刑後，猶嫌過重時，方得為
      之。至於行為人之智識程度、手段、犯罪所生之危害及犯
      後態度是否良善，有無衷心悔悟等，僅屬同法第57條所規
      定，於法定刑內為科刑輕重之標準，並非酌量減輕其刑之
      事由。經查，本件被告所為販賣毒品犯行，係販賣第二級
      毒品，固係最重本刑為無期徒刑之罪，然本院審酌被告僅
      為私益而販賣第二級毒品，荼毒國人身體健康甚鉅，足認
      被告所為本案販賣第二級毒品犯行，對於社會大眾之生命
      、身體健康已有嚴重威脅，權衡被告之行為原因及所造成
      之影響，難謂有何情輕法重之情，綜上，已不足引起一般
      同情，本院認依此處斷刑所宣告之刑，與其犯行已屬相當
      ，且未有前揭適用刑法第59條酌減其刑之情狀，爰不予酌
      減其刑。　　　　　
（六）爰審酌被告明知毒品甲基安非他命對人體危害甚大，竟無
      視於政府反毒政策及國家防制杜絕毒品犯罪之禁令，竟販
      賣第二級毒品甲基安非他命予他人，助長毒品氾濫，使他
      人受到毒品之危害，戕害國人身心健康，危害非輕，實不
      宜寬貸；再考量被告坦承犯行之犯後態度；兼衡被告販賣
      第二級毒品之對象僅李進福一人、所得價金亦非甚鉅（1,
      000元）；再衡及被告自承教育程度為大學肄業、曾從事
      洗車或工地粗工等臨時工、需要照顧年邁父親及幫忙付房
      租（本院卷第324頁）暨犯罪之動機、手段、情節、所生
      危害及獲利多寡等一切具體情狀，量處如主文所示之刑。
三、沒收部分：
（一）犯罪所得，屬於犯罪行為人者，沒收之；於全部或一部不
      能沒收或不宜執行沒收時，追徵其價額，刑法第38條之1
      第1項前段、第3項分別定有明文。經查，被告販賣第二級
      毒品甲基安非他命所得1,000元，業經認定如前，且依其
      與購毒者李進福之交易情形，足認業已收取，應認屬被告
      之犯罪所得。又該等犯罪所得未經扣案，且與其本身所有
      之金錢混同而不能識別，應依刑法第38條之1第1項前段規
      定宣告沒收，於全部或一部不能沒收或不宜執行沒收時，
      則應依同條第3項規定，追徵其價額。
（二）另未扣案被告持用之銀灰色HTC牌行動電話1支（含門號00
      00000000號SIM卡1張），係被告所有供其犯本件販賣第二
      級毒品甲基安非他命所用之物，業據被告供陳在卷（本院
      卷第221頁），並有前揭被告與李進福之LINE通訊紀錄截
      圖可佐，應依毒品危害防制條例第19條第1項規定，宣告
      沒收之，於全部或一部不能沒收或不宜執行沒收時，則應
      依刑法第38條之1第3項規定，追徵其價額。　　　　　　
據上論斷，應依刑事訴訟法第299條第1項前段，毒品危害防制條
例第4條第2項、第17條第2項、第19條第1項，刑法第11條前段、
第47條第1項、第38條之1第1項前段、第3項、第40條第1項、第4
0條之2第1項，判決如主文。
本案經檢察官孫昱琦提起公訴，檢察官呂舒雯到庭執行職務。
中　　華　　民　　國　　111 　年　　4 　　月　　25　　日
　　　　　　　　　刑事第十四庭  審判長法　官　劉怡孜
　　　　　　　　　
　　　　　　　　　                    法  官  蕭雅毓
　　　　　　　　　
　　　　　　　　　                    法  官  林岳葳
以上正本證明與原本無異
如不服本判決應於收受本判後20日內向本院提出上訴書狀，並應
敘述具體理由。其未敘述上訴理由者，應於上訴期間屆滿後20日
內向本院補提理由書狀（均須按他造當事人之人數附繕本）「切
勿逕送上級法院」。
  　　　　　　　　　　　　　　　      書記官　黃得勝
中　　華　　民　　國　　111 　年　　4 　　月　　27　　日

附錄本判決論罪科刑法條：
毒品危害防制條例第4條
（販運製造毒品罪）
製造、運輸、販賣第一級毒品者，處死刑或無期徒刑；處無期徒
刑者，得併科新臺幣3,000萬元以下罰金。
製造、運輸、販賣第二級毒品者，處無期徒刑或10年以上有期徒
刑，得併科新臺幣1,500萬元以下罰金。
製造、運輸、販賣第三級毒品者，處7年以上有期徒刑，得併科
新臺幣1,000萬元以下罰金。
製造、運輸、販賣第四級毒品者，處5年以上12年以下有期徒刑
，得併科新臺幣500萬元以下罰金。
製造、運輸、販賣專供製造或施用毒品之器具者，處1年以上7年
以下有期徒刑，得併科新臺幣150萬元以下罰金。
前五項之未遂犯罰之。